臺灣臺中地方法院刑事判決　94年度訴字第2646號
公　訴　人　台灣台中地方法院檢察署檢察官
被　　　告　戊○○　49歲民.
指定辯護人　本院公設辯護人　己○○
上列被告因偽造有價證券等案件，經檢察官提起公訴（九十四年
度偵字第一六九八、三四二四、六六七八號），本院判決如下：
    主    文
戊○○意圖供行使之用，而偽造有價證券，累犯，處有期徒刑參
年陸月。扣案偽造之票號ＨＡ0000000號、發票日民國九
十三年五月二十日、面額新臺幣伍萬元、付款人三信商業銀行林
森分行、發票人乙○○之支票壹紙，沒收。又連續竊盜，處有期
徒刑捌月。應執行有期徒刑肆年。扣案偽造之票號ＨＡ0000
000號、發票日民國九十三年五月二十日、面額新臺幣伍萬元
、付款人三信商業銀行林森分行、發票人乙○○之支票壹紙，沒
收。
　　犯罪事實
一、戊○○曾因竊盜案件，由臺灣高等法院臺中分院於民國八十
    六年十二月十八日以八十六年度上易字第一九一七號判處有
    期徒刑一年確定，經入監執行後，於八十八年十二月十八日
    假釋出監，至八十九年一月十二日假釋期滿而執行完畢。仍
    不知悔改，其自九十二年起，向乙○○承租台中市○區○○
    路二─一三八號五樓居住，九十三年三月至四月間之某日，
    戊○○前往乙○○位於台中市○區○○街四八號之住處打牌
    ，竟意圖為自己不法之所有，在該處竊取支票號碼為：ＨＡ
    0000000號、並先盜用發票人乙○○印鑑章，蓋於該
    張支票上，又意圖供行使之用，於九十三年四月底，在台中
    市○區○○路二─一三八號五樓之租屋處，在前述之空白支
    票上，偽填發票日期為九十三年五月二十日、票據金額為新
    台幣（下同）五萬元，完成發票行為而偽造有價證券，並將
    該偽造支票交付予不知情之陳慶玲，用以清償債務而行使。
    嗣於九十三年五月二十日，陳慶玲將該張偽造支票委請友人
    代為提示，經付款人即三信商業銀行林森分行通知乙○○，
    乙○○始查悉上情。
二、戊○○受僱於他人，從事載運雞隻工作，另基於意圖為自己
　　不法所有之竊盜概括犯意，於：(一)九十四年一月十四日下午
    二時許，在台中市南屯區○○○路二○九號之雞隻宰殺場內
    ，徒手竊取雞販辛○○、庚○○、魏東洲、壬○○、丁○○
    、丙○○等人個人所有之鐵製雞籠共約一百三十個，重量計
    一三六○公斤，得手後以九Ｋ─一八六號貨車載運至台中市
    南屯區○○○路○段二五五─七號「寶源廢棄物清除有限公
    司」，以六千八百元售予不知情之公司負責人張秋煌。後於
    九十四年一月十五日，辛○○前往「寶源廢棄物清除有限公
    司」查訪，始知悉此事。(二)九十四年四月九日凌晨六時許，
    在台中市○區○○街東興市場內，以不詳方式進入甲○○所
    有之Ｎ五─四五五○號自用小貨車內，正在物色財物之際，
    遭甲○○發覺；甲○○遂會同友人王國定將戊○○逮捕，再
    送交予警方處理。
三、案經乙○○訴由臺中市警察局第一分局，辛○○、庚○○、
　　魏東洲、壬○○、丁○○、丙○○訴由臺中市警察局第六分
　　局，及甲○○訴由臺中市警察局第二分局報請臺灣臺中地方
    法院檢察署檢察官偵查起訴
　　理      由
一、訊據被告戊○○對於前揭犯罪事實欄所示之犯行均坦承不諱
    被告於本院審理時坦承稱：「筆錄內容都是依我所陳述內容
    來記載，我於偵查中最後一次所講才實在」，「對檢察官起
    訴事實我均認罪」，「我於竊取支票時，即同時盜用告訴人
    印鑑，蓋在該支票上」等語，而被害人乙○○到庭指訴稱：
    「因為被告的行為，我損失了四、五萬元，因被告並沒有錢
    ，所以我不要他賠償，我願意原諒被告，因被告還要負擔家
    計，實在沒有錢」，「該支票遺失時是空白的，是被告盜用
    我的印章蓋於支票上，等到銀行通知我才知道，我沒有把印
    章先蓋在支票上」，「當時我的印章是跟支票放在一起的」
    等語，被告自白核與告訴人乙○○、辛○○、庚○○、魏東
    洲、壬○○、丁○○、丙○○、甲○○之指訴，除數量有差
    異外，其餘大部相同。而證人陳慶玲在警局詢問、檢察官偵
    查中證稱ＨＡ0000000號支票係被告交付，用以償還
    債務等證言，張秋煌、王國定於司法警察調查中亦就前揭發
    覺並逮捕被告之經過陳述甚詳，此外另有HA0000000號支票
    原本一張、及被告以9K-186號貨車載運雞籠秤重之傳票影本
    一張、警方於九十四年一月十五日前往「寶源廢棄物清除有
    限公司」查贓之現場照片六張、代保管單一紙、警方於九十
    四年四月九日逮捕被告時所拍攝之照片七張等附卷可證，足
    認被告之自白應與事實相符，本件事證已臻明確，被告之犯
    行堪予認定。
二、核被告戊○○就犯罪事實欄一所示之行為，係犯刑法第三百
    二十條第一項竊盜罪、第二百零一條第一項之偽造有價證券
    罪。被告行使偽造有價證券之低度行為，由偽造有價證券之
    高度行為所吸收，其盜用印章之行為，為偽造有價證券之階
    段行為，均不另論罪。被告所犯竊盜罪、偽造有價證券罪間
    ，有方法、目的之牽連關係，應依刑法第五十五條規定，從
    一重依偽造有價證券罪處斷。被告就犯罪事實欄二所示之行
    為，係犯刑法第三百二十條第一項、第三項之竊盜既遂及竊
    盜未遂罪，上開二次竊盜行為，時間緊接，方法相同，觸犯
    基本構成要件相同之罪名，顯係基於概括犯意為之，為連續
    犯，依刑法第五十六條規定，以一竊盜既遂罪論，並加重其
    刑。另被告戊○○曾因竊盜案件，由臺灣高等法院臺中分院
    於民國八十六年十二月十八日以八十六年度上易字第一九一
    七號判處有期徒刑一年確定，經入監執行後，於八十八年十
    二月十八日假釋出監，至八十九年一月十二日假釋期滿而執
    行完畢，有臺灣高等法院被告全國前案紀錄表、及臺灣臺中
    地方法院檢察署刑案資料查註紀錄表各一份在卷足按，其前
    受有期徒刑執行完畢，於五年以內再犯本件最重本刑為有期
    徒刑以上之罪，為累犯，應依刑法第四十七條之規定加重其
    刑。爰審酌被告因一時失慮偶罹重典，然因上開支票之金額
    ，暨考量其智識、犯罪目的、犯罪手段平和及犯後坦承犯行
    ，態度良好，深表悔悟，被告家庭經濟不佳等一切情狀，量
    處如主文所示之刑，以示儆懲。扣案偽造之票號ＨＡ000
    0000號、發票日九十三年五月二十日、面額五萬元、付
    款人三信商業銀行林森分行、發票人乙○○之支票一紙，應
    依刑法第二百零五條之規定，不問屬於犯人與否，應諭知沒
    收，至該支票上盜用「乙○○」印章所生之印文，因該本票
    已沒收，爰不另為沒收之諭知，併此敘明。
據上論斷，應依刑事訴訟法第二百九十九條第一項前段，刑法第
五十六條、第二百零一條第一項、第三百二十條第一項、第三項
、第四十七條、第五十一條第五款、第五十五條、第二百零五條
，罰金罰鍰提高標準條例第一條前段，判決如主文。
中    華    民    國 九十四   年    十    月   五     日
                  臺灣臺中地方法院刑事第十五庭
                      審判長法  官  張智雄
                            法  官  巫淑芳
                            法  官  黃松竹
右正本證明與原本無異。
如不服本判決，應於判決送達後十日內向本院提出上訴狀，上訴
於臺灣高等法院臺中分院 (須附繕本)。
                            書記官  董美惠
中    華    民    國 九十四   年    十    月   五     日
附錄法條：
中華民國刑法第201條第1項
意圖供行使之用，而偽造、變造公債票、公司股票或其他有價證
券者，處三年以上十年以下有期徒刑，得併科三千元以下罰金。
中華民國刑法第320條
(普通竊盜罪、竊佔罪)
意圖為自己或第三人不法之所有，而竊取他人之動產者，為竊盜
罪，處五年以下有期徒刑、拘役或五百元以下罰金。
意圖為自己或第三人不法之利益，而竊佔他人之不動產者，依前
項之規定處斷。
前二項之未遂犯罰之。
